臺灣高等法院刑事判決　　　　　　　　　　　　　九十一年度上易字第二三六一號
　　上　訴　人　臺灣基隆地方法院檢察署檢察官
　　被　　　告　甲○○
　　　　　　　　乙○○
右上訴人因被告恐嚇安全案件，不服臺灣基隆地方法院九十一年度易字第二四號，
中華民國九十一年七月十七日第一審判決（聲請簡易判決處刑案號：臺灣基隆地方法
院檢察署九十一年度偵字第八一一號，原審法院改依通常程序審理），提起上訴，判
決如左：
    主  文
原判決關於恐嚇安全部分撤銷。
甲○○、乙○○共同以加害生命之事恐嚇他人，致生危害於安全，各處有期徒刑月
，如易科罰金，均以佰元折算壹日。
    理  由
一、甲○○與乙○○係朋友關係。乙○○因子女就學問題，對基隆市中正國民中學老
    師丙○○不滿，乃於民國九十年十一月三十日早上十一時許，夥同甲○○至中正
    國中老師辦公室，對丙○○口出穢言公然侮辱，並聯手毆打丙○○，致丙○○受
    有右眼眶挫瘀傷、右頸擦傷及左眼挫傷等傷害（公然污辱及傷害部分，均經撤回
    告訴，由檢察官為不起訴處分及原審為不受理之判決）。嗣學校老師陳進福及張
    有義將甲○○、乙○○拉開後，二人復另行起意，基於共同之犯意，對丙○○恐
    嚇稱：「隨時讓你死」、「隨時遇到就讓你死」等語，以加害生命之事恐嚇，致
    丙○○心生畏懼，致生危害於安全。
二、案經被害人丙○○告訴，由基隆市警察局第二分局報請台灣基隆地方法院檢察署
    檢察官偵查後聲請簡易判決處刑，原審法院改依通常程序審理。
    理  由
一、被告甲○○、乙○○於本院未到庭辯解，其於原審法院訊問時，皆矢口否認有恐
    嚇之犯行，均辯稱：當時口氣可能不好，但沒有恐嚇、可能在打人過程中有講過
    這些話，但沒有恐嚇的故意云云。
二、然查：
（一）右揭犯罪事實，業據告訴人丙○○於警訊中指訴綦詳，陳稱：「（問：有無出
      言恐嚇危害你？）有的，他們二人（指被告甲○○與乙○○）在毆打完後，隨
      即出言恐嚇我說，隨時要讓我死。」、「（問：可否請你敘述毆打過程？）好
      ，當天他們二人進入我學校的辦公室，隨即上前出拳毆打我的臉部，當時另有
      二位老師上前．．．僵持了一下，隨後將我們分開，我忍住了怒氣，非常友善
      請他們二位坐下好好談，表示小孩子的事情，不要演變到成複雜的社會事來處
      理。我的好意，他們二人並不理睬，這時乙○○即出言恐嚇我說：隨時讓你死
      ，臉上並露出兇狠的表情，甲○○隨之在旁幫腔出言，幹！一樣隨時遇到就讓
      你死，我當時聽了心裏很害怕。」、「（問：他們二人分別恐嚇你稱：隨時讓
      你死，你心裏是否會害怕？）他們二人．．．侵入我的辦公室毆打我之後，又
      不罷甘休，又恐嚇我要讓我死，難保他們那一天會侵入我家，對我及我的家人
      產生危害，所以我這幾天心裏越想越畏懼，不得已今天來貴分局報案處理。」
      等語（見偵查卷第二、三、五頁）；於偵查中仍指證不移（見偵查卷第八、十
      一頁）。又現場證人張有義於偵查中證稱：「（問：甲○○、乙○○二人有無
      出言恐嚇？）前面說什麼我沒有聽得很清楚，倒是乙○○之後有以台語說了一
      句：要你死得很難看」，另一現場證人陳進福於偵查中也證稱：「（問：當時
      甲○○、乙○○二人有無說恐嚇之言語？）發生扭打後，我們要他們坐下來談
      ，在談的過程中，我記得二位都有說。」（見偵查卷第九、十頁）。告訴人及
      證人張有義、陳進福所述之情節均相符合。足見被告二人確於公然侮辱及毆打
      告訴人之後，另行恐嚇告訴人隨時讓你死等言語，極為明確。
（二）至告訴人雖在原審中，附和被告所辯，改稱：被告二人是在打人之過程中說要
      讓其死的很難看，是打人中助勢的言語云云。然此不但與其於警訊及偵查中所
      述不符，且與現場證人張有義及陳進福所證述情節不符，當係畏懼被告等報復
      ，或係和解後，所為迴護被告之詞，不足為被告有利之認定。
（三）綜上所述，被告等所辯，屬空言卸責之詞，不足採信。其等罪證明確，犯行洵
      堪認定，應予依法論科。
三、核被告所辯，均係犯刑法第三百零五條之恐嚇安全罪。被告二人間，有犯意之聯
    絡及行為之分擔，皆為共同正犯。
四、原審未詳予研求，遽為被告無罪之判決，自嫌欠洽，而無可維持，應由本院將原
    判決關於恐嚇安全部分撤銷改判。爰審酌被告等僅為子女就學問題，公然至學校
    辦公室，於光天化日下，對老師侮辱、毆打後仍加以恐嚇，生性暴戾、目無法紀
    ，為子女及社會作最壞之示範，本應從重量處，惟事後已與告訴人和解，告訴人
    表示不願追究等情，各判處如主文第二項所示之刑，並均諭知易科罰金之折算標
    準，以示懲儆。
五、被告二人經合法傳喚，無正當理由未到庭，爰不待其到庭陳述，逕行判決。
六、據上論斷，應依刑事訴訟法第三百六十九條第一項前段、第三百六十四條、第三
    百七十一條、第二百九十九條第一項前段、刑法第二十八條、第三百零五條、第
    四十一條第一項前段、罰金罰鍰提高標準條例第一條前段、第二條，判決如主文
    。
本案經檢察官柯麗鈴到庭執行職務。
中      華      民      國      九十一      年    九     月     三十    日
                            臺灣高等法院刑事第五庭
                                審判長法  官  曾  德  水
                                      法  官  楊  貴  雄
                                      法  官  趙  功  恆
右正本證明與原本無異。
不得上訴。
                                      書記官  孫  佩  琳
中      華      民      國      九十一      年    九     月     三十    日
附錄本案論罪科刑法條全文：
刑法第三百零五條
以加害生命、身體、自由、名譽、財產之事，恐嚇他人致生危害於安全者，處二年以
下有期徒刑、拘役或三百元以下罰金。
